【裁判字號】    98,易,496
【裁判日期】    980629
【裁判案由】    傷害等
【裁判全文】
臺灣板橋地方法院刑事判決               98年度易字第496號
公  訴  人  臺灣板橋地方法院檢察署檢察官
被      告  甲○○
            乙○○○
上列被告因傷害等案件，經檢察官提起公訴（97年度偵字第2704
0 號），本院判決如下：
    主  文
甲○○共同傷害人之身體，累犯，處有期徒刑參月，如易科罰金
，以新臺幣壹仟元折算壹日。
乙○○○共同傷害人之身體，處拘役伍拾日，如易科罰金，以新
臺幣壹仟元折算壹日。
    事  實
一、甲○○前於民國95年間因施用第二級毒品案件，經臺灣臺北
    地方法院以96年度易字第234 號判處有期徒刑6 月，如易科
    罰金以銀元300 元即新臺幣900 元折算1 日確定，復經同院
    以96年度交聲減字第968 號減為有期徒刑3 月，96年5 月15
    日入監執行後，業於96年9 月17日易科罰金執行完畢。
二、乙○○○與甲○○為朋友關係（現同居共營廣東粥生意），
    乙○○○因對其配偶邱秩育（92年3 月24日結婚，育有1 子
    ，97年10月23日離婚）不滿，乃與甲○○及另一姓名年籍不
    詳之成年男子基於共同傷害及恐嚇之犯意聯絡，由乙○○○
    於97年8 月4 日22時38分許，在其與邱秩育位於臺北縣中和
    市○○路○ 段150 巷6 之3 號住處內，以其0000000000門號
    撥打甲○○0000000000門號通知甲○○，並開門讓甲○○及
    該名男子進入該處。其後甲○○即徒手毆打邱秩育，致其受
    有臉、頸及頭部表淺損傷、胸壁及小腿挫傷等傷害，同時對
    其恐嚇稱：「你在哪兒工作我都知道，會找人修理你，要開
    車撞你，讓你受更重的傷」等語，致其心生畏懼，足生危害
    於其生命、身體之安全。嗣邱秩育於97年8 月5 日3 時03分
    前往財團法人佛教慈濟醫院臺北分院求診並取得診斷證明書
    後，即於97年8 月6 日零時10分許向臺北縣政府警察局新店
    分局秀山派出所對甲○○、乙○○○及該姓名年籍不詳之成
    年男子提出告訴，因而查悉上情。
三、案經邱秩育訴由臺北縣政府警察局新店分局報請臺灣板橋地
    方法院檢察署檢察官偵查起訴。
    理  由
壹、程序部分：
一、按被告以外之人於審判外之言詞或書面陳述，除法律有規定
    者外，不得作為證據，刑事訴訟法第159 條第1 項固定有明
    文。惟被告以外之人於審判外之陳述，雖不符同法第159 條
    之1 至之4 規定，而經當事人於審判程序同意作為證據，法
    院審酌該言詞陳述或書面陳述作成時之情況，認為適當者，
    亦得為證據，同法第159條之5第1項定有明文。
二、本案證人邱秩育、丁○○於警詢及偵訊時所為陳述，固均係
    被告以外之人於審判外之言詞陳述，惟被告2 人已於本院98
    年4 月6 日審理期日表示同意將該證據方法作為本案證據（
    本院卷第48頁），且迄至本院言詞辯論終結為止，復未提出
    任何異議，本院審酌上開證人警詢及偵訊時所言，係在自由
    意志下陳述，作為被告犯罪證據，應屬適當，依同法第159
    條之5 第1 項規定，應有證據能力。
貳、實體部分：
一、訊據被告2 人雖均否認有何傷害及恐嚇犯行，被告甲○○略
    辯稱：伊並未於97年8 月4 日晚上11時許前往告訴人邱秩育
    住處，當時伊在樂華夜市，後來就回家，故伊未傷害或恐嚇
    告訴人云云，被告乙○○○則略辯稱：伊雖有於97年8 月4
    日22時許回到邱秩育前開住處，但伊只有與告訴人吵架，沒
    有打他或恐嚇他，也沒有叫人來傷害或恐嚇他，甲○○當天
    確實沒有來云云。然而：
    (一)查被告乙○○○於97年8 月4 日22時38分許，在其與邱秩
      育位於臺北縣中和市○○路○ 段150 巷6 之3 號住處內，
      以其0000000000門號撥打甲○○0000000000門號通知甲○○，並開門讓甲○○及該名男子進入該處，其後甲○○即
      徒手毆打邱秩育，致其受有臉、頸及頭部表淺損傷、胸壁
      及小腿挫傷等傷害，同時對其恐嚇稱：「你在哪兒工作我
      都知道，會找人修理你，要開車撞你，讓你受更重的傷」
      等情，業據告訴人於警詢時指訴甚明，核與偵訊時具結所
      證相符，並有診斷證明書及甲○○0000000000門號於97年
      8 月4 日之通聯紀錄附卷可查（偵字第18、33頁）。
    (二)被告甲○○於本院98年5 月11日審理時雖辯稱：伊並未於
      97年8 月4 日晚上11時許前往告訴人邱秩育住處，當時伊
      在樂華夜市，後來就回家，故伊未傷害或恐嚇告訴人云云
      ，但其於97年8 月28日警詢時及於97年10月24日偵訊時卻
      供稱：伊97年8 月4 日15時許，與父母開車送豆腐乳欲至
      南投一間寺廟，途中伊有用0000000000手機打給伊老闆娘
      ，手機伊都帶在身上，隔天才返回臺北。97年8 月4 日晚
      上8 、9 點伊還在高速公路上，還沒有到臺北云云（偵字
      卷第5 、38頁），前後所言不一，所言究係何者可採？抑
      或均不可採？即待查核其他事證以供確認。其次，被告甲○○於警詢及97年10月24日偵訊時雖均稱：伊於案發當日
      與父母親開車前往南投云云，惟經檢察官於97年10月24日
      偵查庭時提示0000000000門號於97年8 月3 日至5 日之通
      聯紀錄後，其則改稱：97年8 月4 日晚上7 、8 點，伊人
      在樂華夜市，吃完東西後伊就回家云云（偵字卷第40頁）
      ，且依前揭0000000000門號於97年8 月3 日至5 日之通聯
      紀錄，可知被告甲○○0000000000門號於97年8 月3 日起
      至5 日14時29分止之發、受話基地台均在臺北縣市，直至
      97年8 月5 日始出現基地台位於南投縣之通話紀錄，顯見
      其在97年8 月5 日14時29分之前，均係在臺北縣市活動，
      而非於97年8 月4 日15時許開車前往南投縣，直至翌日始
      返回臺北，故其前揭警詢及偵訊之初所辯，因與前揭通聯
      紀錄之客觀事證不符，故不足採。再者，被告於97年10月
      24日經檢察官當庭提示0000000000門號於97年8 月3 日至
      5 日之通聯紀錄後，雖即改稱：97年8 月4 日晚上7 、8
      點，伊人在樂華夜市，吃完東西後伊就回家云云，嗣於本
      院審理時亦自稱：其當日逛完樂華夜市後就回家，沒有其
      他不在場證明等語（本院卷第48頁），但由前揭00000000
      00門號與被告乙○○○所使用0000000000門號於97年8 月
      4 日22時38分19至24秒之通聯紀錄，可知該筆通聯之起始
      基地台位址為臺北縣中和市○○街25巷3 之4 號5 樓，結
      束基地台位址為臺北縣永和市○○路○ 段235 號13樓，均
      在告訴人前揭住處附近，對照告訴人於警詢時所稱遭人傷
      害及恐嚇之時間為23時40分許（偵字卷第11頁），且證人
      即房東丙○○於本院審理時亦具結證稱：伊聽到樓上（即
      告訴人前揭住處）樓地板碰碰叫，有上樓看一下，當時約
      晚上10點多接近11點左右等語（本院卷第55頁反面至56頁
      ），可知該筆通聯時間係在證人丙○○上樓查看之前，此
      核與告訴人指稱：當日係被告乙○○○打電話叫人上來後
      ，被告甲○○就與另一男子上門，之後被告甲○○就打伊
      及恐嚇伊，後來房東太太有上來，但遭被告乙○○○擋在
      門外等語（偵字卷第40頁）相符。此外，被告甲○○稱其
      當晚人在樂華夜市云云，因無法作為其當晚未前往告訴人
      住處之不在場證明，而無法為被告甲○○有利之認定，是
      其辯稱：當時伊在樂華夜市，後來就回家，故伊未傷害或
      恐嚇告訴人云云，亦無法認與客觀事實相符。
    (三)被告2 人於本院再開辯論後，雖又於本院98年6 月8 日審
      理時略辯稱：乙○○○於案發當晚約11點多12點左右有打
      一通電話給甲○○說「伊與告訴人吵了一架，沒要到保母
      費，想要去唱歌」，甲○○說「伊在樂華夜市」，兩人相
      約在甲○○家裡會合，其後甲○○便騎車回家云云（本院
      卷第122 頁反面至123 頁）。然依證人丁○○於警詢時證
      稱：乙○○○先於97年8 月5 日打電話告訴伊告訴人已經
      簽離婚協議書，又於8 月6 日13時許打電話告訴伊：她老
      公到派出所告她，要伊幫她作證，說她與她老公吵架。後
      來伊問乙○○○發生什麼事情，她才說：「她於8 月4 日
      晚23時許有帶朋友回家要求她老公在離婚協議書上簽名，
      她老公不肯，所以她朋友有打她老公」，要伊作偽證證明
      她與她老公吵架，但伊沒有答應她等語（偵字卷第16至17
      頁），及被告乙○○○於本院98年5 月11日審理時自稱：
      「（為何要與告訴人離婚？）我為了小孩的事情，都是我
      壹個人在養，後來受不了我才想要離婚，離婚後我自己離
      開把小孩留給他，只是我也捨不得」「（當天是你第一次
      提出離婚的要求？）是的」「（告訴人在你提出離婚要求
      後，有無拒絕你？）他一開始拒絕，但最後還是簽名了」
      「（你是否有因為告訴人不幫你辦身分證，而跟他吵架？
      ）有。但他就是不幫我」等語（本院卷第57頁），可知被
      告乙○○○於案發前早有與告訴人離婚之打算，且案發當
      晚除因保母費而與告訴人爭吵外，主要係欲求得告訴人同
      意簽字離婚，參以被告乙○○○與告訴人甫於92年3 月24
      日結婚，並育有1 子，且告訴人之所以遲遲不願幫被告乙○○○辦理身分證，諒係擔憂乙○○○於取得身分證後即
      得自由在台居留工作而脫離其掌控，益徵其亟欲挽留乙○○○之意甚為明顯，倘無外力介入，何以會於97年8 月4
      日22時許在離婚協議書上簽名？故被告2 人前揭於本院98
      年6 月8 日審理時所辯，顯係避重就輕之詞，尚難遽予全
      盤採信。
    (四)被告乙○○○雖略辯稱：伊雖有於97年8 月4 日22時許回
      到邱秩育前開住處，但伊只有與告訴人吵架，沒有打他或
      恐嚇他，也沒有叫人來傷害或恐嚇他，甲○○當天確實沒
      有來云云，但依證人丁○○前揭於警詢時證稱：乙○○○
      於8 月6 日13時許打電話告訴伊：「她於8 月4 日晚23時
      許有帶朋友回家要求她老公在離婚協議書上簽名，她老公
      不肯，所以她朋友有打她老公」，要伊作偽證證明她與她
      老公吵架等語（偵字卷第17頁），可知被告乙○○○於97
      年8 月6 日打電話給證人丁○○時，已清楚告知97年8 月
      4 日當晚除了被告乙○○○外，尚有其朋友一同前往告訴
      人住處，且該朋友於告訴人不願簽離婚協議書時有打告訴
      人，此核與告訴人之指訴及所提診斷證明書所載傷勢相符
      。其後，該證人雖於97年10月24日偵訊時具結證稱：乙○○○只是要伊幫她作偽證說伊當天有在邱秩育的家，沒有
      對伊提到她有朋友打她老公，或找她朋友要去打她老公等
      語（偵字卷第39頁），然其於本院本院98年6 月8 日審理
      則具結證稱：「（被告在打電話請你幫她作偽證時，到底
      有無跟你說她在案發當時有帶朋友回家，且她朋友有打告
      訴人？）有，我確定乙○○○有跟我提過這件事」「（你
      在偵訊時證稱乙○○○沒有說她有帶朋友回家打告訴人，
      是你誤會檢察官問你的意思？）事情發生那麼久，檢察官
      當時不是這樣問的，我當時回答比較不清楚，我今天確實
      有說實話」等語（本院卷第121 頁反面），本院審酌該證
      人乃外籍人士，雖能以中文與人對答，但對於中文之理解
      及表達能力仍未達與一般成年國人相同之程度，且其檢察
      官於偵訊時乃針對其警詢筆錄概括訊問其所言是否屬實，
      而非針對特定問題與之確認，故證人於本院審理時證稱檢
      察官當時不是這樣問的，我當時回答比較不清楚等語，核
      與常理尚屬相符。況其製作警詢筆錄之時間距離97年8 月
      6 日較近，記憶當較深刻，且較無權衡利害得失關係而為
      特定回答之可能，其於本院審理時既已確認警詢當時所言
      屬實，當以其警詢筆錄所言較為可採。至於被告乙○○○
      就此雖另辯稱：證人丁○○可能是會錯意云云，然其既自
      稱：伊打電話給丁○○時係以越南語與之交談（本院卷第
      122 頁反面），當可排除前開因丁○○中文理解及表達能
      力欠佳之疑慮，而無誤認之可量，且證人丁○○與被告乙○○○為感情甚佳之朋友，倘非事實，則丁○○豈有刻意
      虛構乙○○○對伊說過「她於8 月4 日晚23時許有帶朋友
      回家要求她老公在離婚協議書上簽名，她老公不肯，所以
      她朋友有打她老公」等語之理？其於本院審理時既已具結
      擔保所言屬實，且經本院再三確認，所言當具憑信性，被
      告乙○○○前揭所辯，諒係事後卸責之詞，不足採信。
    (五)綜上所述，經參酌證人丁○○之證詞及診斷證明書之記載
      ，並推敲勾稽前揭客觀情狀，已可佐證告訴人指訴之真實
      性，被告甲○○辯稱其並未在場，則查無證據予以證實，
      被告乙○○○辯稱其並未打電話叫甲○○及另名男子上樓
      傷害及恐嚇告訴人云云，核與客觀事證不符，均不可採。
      本案事證明確，被告犯行堪予認定。
二、核被告2 人所為，係犯刑法第277 條第1 項之普通傷害罪及
    第305 條之恐嚇危害安全罪。其2 人與另一姓名年籍不詳之
    成年男子就前述傷害及恐嚇之犯罪事實有犯意聯絡及行為分
    擔，屬共同正犯。又其係於同一時地觸犯前開2 罪，屬想像
    競合犯，依刑法第55條前段，應較一重論以普通傷害罪。次
    查被告甲○○前於95年間因施用第二級毒品案件，經臺灣臺
    北地方法院以96年度易字第234 號判處有期徒刑6 月，如易
    科罰金以銀元300 元即新臺幣900 元折算1 日確定，復經同
    院以96年度交聲減字第968 號減為有期徒刑3 月，96年5 月
    15日入監執行後，業於96年9 月17日易科罰金執行完畢，有
    臺灣高等法院被告前案紀錄表附卷可查，其於前案有期徒刑
    執行完畢後5 年內，再故意犯本案有期徒刑以上之罪，屬累
    犯，依刑法第47條第1 項應加重其刑。爰審酌被告乙○○○
    並無不良素行紀錄，有其臺灣高等法院被告前案紀錄表在卷
    可查，兼衡其與甲○○犯罪之動機及目的、智識程度、傷害
    及恐嚇告訴人致告訴人所受危害之程度、各自參與犯罪之情
    節，及犯後態度等一切情狀，分別量處如主文所示之刑，並
    諭知如易科罰金之折算標準。
三、按除簡式審判程序、簡易程序及第376 條第1 款（即最重本
    刑為3 年以下有期徒刑、拘役或專科罰金之罪）、第2 款（
    即刑法第320 條、第321 條之竊盜罪）所列之罪之案件外，
    第一審應行合議審判，刑事訴訟法第284 條之1 。本案被告
    被訴刑法第277 條第1 項之普通傷害罪及第305 條之恐嚇危
    害安全罪，均屬前揭刑事訴訟法第376 條第1 款之罪，得由
    法官獨任審判，附此敘明。
據上論斷，應依刑事訴訟法第284 條之1 、第299 條第1 項前段
，刑法第28條、第277 條第1 項、第305 條、第55條前段、第47
條第1 項、第41條第1 項前段，刑法施行法第1 條之1 第1 項、
第2 項前段，判決如主文。
本案經檢察官顏妃琇到庭執行職務。
中    華    民    國    98    年    6     月    29    日
                  刑事第六庭  法  官  楊明佳
以上正本證明與原本無異。
如不服本判決應於收受送達後10日向本院提出上訴書狀，並應敘
述具體理由；其未敘述上訴理由者，應於上訴期間屆滿後20日內
向本院補提理由書（均須按他造當事人之人數附繕本）「切勿逕
送上級法院」。
                              書記官  林金良
中    華    民    國    98    年    6     月    29    日
附錄本案論罪科刑法條全文：
刑法第277條
傷害人之身體或健康者，處3 年以下有期徒刑、拘役或1 千元以
下罰金。
犯前項之罪因而致人於死者，處無期徒刑或7 年以上有期徒刑；
致重傷者，處3 年以上10年以下有期徒刑。
刑法第305條
以加害生命、身體、自由、名譽、財產之事，恐嚇他人致生危害
於安全者，處2 年以下有期徒刑、拘役或3 百元以下罰金。


司法院資訊處製作；財團法人民間司法改革基金會備份。
